【裁判字號】    90,易,2105
【裁判日期】    901019
【裁判案由】    毒品危害防制條例
【裁判全文】
臺灣桃園地方法院刑事判決                          九十年度易字第二一五號
    公  訴  人  臺灣桃園地方法院檢察署檢察官
    被      告  乙○○
右列被告因傷害案件，經檢察官聲請以簡易處刑（九十年度偵字第二０九號），本院
認不宜以簡易判決處刑，應適用通常程序，判決如左︰
    主  文
乙○○持有第二級毒品，處有期徒刑伍月，如易科罰金，以佰元折算壹日，緩刑
年。扣案之第二級毒品安非他命壹包（毛重零點公克，實稱毛重零點貳玖壹公克）
沒收銷燬之。
    事  實
一、乙○○於民國九十年一月四日晚間七時四十分許，在桃園縣中壢市○○路○段五
    十五號四樓四０一室租住處，持有第二級毒品安非他命一包（毛重０．三公克，
    實稱毛重０．二九一公克）。嗣為警於九十年一月四日晚間七時四十分許，在前
    開乙○○租住處房間內衣櫥下，查獲前述第二級毒品安非他命，並當場扣得安非
    他命一包。
二、案經桃園縣警察局中壢分局移送臺灣桃園地方法院檢察署檢察官偵查起訴。
    理  由
一、訊據被告乙○○固坦承有於右揭時、地，為警查獲安非他命之事實，惟矢口否認
    有何持有第二級毒品安非他命之犯行，辯稱：扣案毒品不是伊所有的，查獲該址
    係伊在八十八年十一月開始承租至九十年四月十七日，平時伊自己住，甲○○曾
    與伊住過一個多月，且在為警查獲前十天伊有看過甲○○從廁所拿出玻璃球吸食
    器，所以毒品應是甲○○的云云。經查本件扣案之疑似安非他命粉末一包，經送
    請鑑定結果，確檢出甲基安非他命成分一節，有行政院衛生署管制藥品管理局（
    九０）管檢字第九三四三八號檢驗成績書乙紙在卷可佐，而扣案毒品安非他命（
    毛重０．三公克，實稱毛重０．二九一公克）係查獲員警自被告前開租住處房間
    內衣櫥下所起出等情，亦據證人即本件現場執行搜索員警于永維於本院桃園簡易
    庭訊問時證述屬實，並為被告所是認，復有搜索扣押證明筆錄乙紙在卷可憑。被
    告雖辯稱甲○○曾與伊同在該址住過一個多月，扣案毒品應係甲○○的云云，然
    為證人甲○○所堅詞否認，證人甲○○於警訊時證述：「安非他命確實不是我所
    有，十天前我在乙○○房間內確實有從廁所內拿吸食玻璃球出來，我是拿去丟掉
    」等語、復於本院審理時結證稱：「我自八十九年六月勒戒後就沒有再吸食，我
    在警察查獲前二個月住在被告租處中，住了一個多月就離開了，我是在警察查獲
    十天前從廁所拿吸食玻璃球丟掉，我不知道玻璃球是何人的，扣案毒品確實不是
    我的」等語明確。復參酌被告既自承前開為警所查獲安非他命之房間，自八十八
    年十一月間起至九十年四月間止均只有伊一人居住，期間雖有甲○○亦在該處共
    同居住一個多月之事實，然證人甲○○亦堅決否認扣案毒品為其所有，已如前述
    ，衡情房間乃居家環境中最私密之處所，除非為共居之人，否則任何人實難在他
    人私密之房間內藏放任何物品亦無藏放物品之實益，則在平時僅有被告一人居住
    之前開住處房間衣櫥下如此隱密之處所所查獲之安非他命，又豈有係除被告以外
    之不相干人士所藏放之理，被告所辯衡與常情有違，所辯不足採信，堪認查獲之
    安非他命為被告所持有之情始與事實相符。事證明確，被告犯行洵堪認定，應依
    法論科。
二、核被告乙○○所為，係犯毒品危害防制條例第十一條第二項之持有第二級毒品罪
    。查被告行為後，刑法第四十一條規定已於九十年一月四日修正，並自同年月十
    日起施行，該條文第一項修正後規定：「犯最重本刑為五年以下有期徒刑以下之
    罪，而受六個月以下有期徒刑或拘役之宣告，因身體、教育、職業、家庭之關係
    或其他正當事由，執行顯有困難者，得以一元以上三元以下折算一日，易科罰金
    。但確因不執行所宣告之刑，難收矯正之效或難以維持法秩序，不在此限。」「
    併合處罰之數罪，均有前項情形，其應執行之刑逾六月者，亦同。」；又同法施
    行法第三條之一亦同時修正規定為：「刑法第四十一條之規定，中華民國九十年
    一月四日刑法修正施行前已裁判確定之處罰，未執行或執行未完畢者，亦適用之
    。」「未諭知易科罰金之處罰者，亦同。」，並自同年月十二日起施行，以之與
    修正前刑法第四十一條規定之內容相比較，對被告所犯之罪刑得易科罰金之結果
    均相同，惟依刑法第二條第一項前段規定，仍應適用裁判時即修正後刑法第四十
    一條第一項前段之規定，附此敘明。爰審酌被告犯罪之動機、目的、手段、持有
    毒品之數量非多、持有期間不長，以及犯後態度等一切情狀，量處如主文所示之
    刑，並諭知易科罰金之折算標準，以資儆懲。查被告前未曾受有期徒刑以上刑之
    宣告，有卷附台灣高等法院被告全國前案記錄表可按，其因一時失慮，致罹刑章
    ，經此起訴審判，當知所警惕，信無再犯之虞，本院認所宣告之刑以暫不執行為
    適當，併諭知緩刑三年，以啟自新。至扣案之安非他命一包（毛重０．三公克，
    實稱毛重０．二九一公克），為查獲之毒品，應依毒品危害防制條例第十八條第
    一項前段宣告沒收銷燬之。
據上論斷，應依刑事訴訟法第二百九十九條第一項前段，毒品危害防制條例第十一條
第二項、第十八條第一項前段，刑法第十一條前段、第二條第一項前段、修正後刑法
第四十一條第一項前段、第七十四條第一款，罰金罰鍰提高標準條例第二條，判決如
主文。
本案經檢察官林安紜到庭執行職務。
中      華      民      國      九十      年      十      月    十九    日
                                臺灣桃園地方法院刑事第三庭
                                    法  官  林惠霞
右正本證明與原本無異。
如不服本判決，應於送達後十日內，向本院提出上訴狀。
                                    書記官  陳婉婷
中      華      民      國      九十      年      十      月    廿二    日
附錄本案論罪科刑法條：
毒品危害防制條例第十一條第二項
  持有第二級毒品者，處二年以下有期徒刑、拘役或新台幣三萬元以下罰金。


司法院資訊處製作；財團法人民間司法改革基金會備份。
